【裁判字號】    96,訴,1823
【裁判日期】    970522
【裁判案由】    偽造文書等
【裁判全文】
臺灣臺南地方法院刑事判決              96年度訴字第1823號
公  訴  人  臺灣臺南地方法院檢察署檢察官
被      告  甲○○
選任辯護人  鄭淑子律師
上列被告因偽造文書等案件，檢察官提起公訴（96年度偵字第
15563號）後，聲請改依協商程序而為判決，本院合議庭裁定由
受命法官獨任進行認罪協商程序，判決如下：
    主  文
甲○○連續意圖為自己不法之所有，而侵占對於業務上所持有之
物，處有期徒刑拾月，減為有期徒刑伍月，如易科罰金，以銀元
參佰元即新台幣玖佰元折算壹日；又意圖為自己不法之所有，以
詐術使人將本人之物交付，處有期徒刑捌月，減為有期徒刑肆月
，如易科罰金，以新臺幣壹仟元折算壹日；又行使偽造私文書，
足以生損害於他人，處有期徒刑捌月，減為有期徒刑肆月，如易
科罰金，以新臺幣壹仟元折算壹日，偽造之「林阿震」署押壹枚
沒收之。應執行有期徒刑壹年，如易科罰金，以銀元參佰元即新
台幣玖佰元折算壹日，偽造之「林阿震」署押壹枚沒收之，緩刑
參年，緩刑期間付保護管束，並應依執行檢察官之命令，向指定
之公益團體、地方自治團體或社區，提供陸拾小時之義務勞務。
    事實及理由
一、犯罪事實：引用起訴書之記載（如附件）。
二、證據：
（一）被告於警訊、檢察官偵查中，及本院審理時之自白。
（二）告訴代理人陳隆翔之指述。
（三）卷附95年7月31日切結書、採購確認單影本各1紙、貨物裝
      車出港證明單（編號：004316號、00463 5號）2紙
三、本件經檢察官與被告於審判外達成協商之合意，被告已認罪
    ，其合意內容為：犯罪事實(一)連續業務侵占有期徒刑10月，
    減為有期徒刑5月、犯罪事實(二)詐欺罪有期徒刑8月，減為有
    期徒刑4月、行使偽造私文書罪有期徒刑8月，減為有期徒刑
    4月，三罪數罪併罰應執行有期徒刑1年，緩刑3年之宣告。
    另被告應提供60小時之義務勞務。經查，上開協商合意並無
    刑事訴訟法第455條之4第1項所列情形之一，檢察官聲請改
    依協商程序而為判決，本院爰不經言詞辯論，於協商合意範
    圍內為協商判決，合予敘明。
四、按被告為犯罪事實(一)之行為後，刑法於95年7月1日修正施行
    ，依修正後刑法第2條第1項：「行為後法律有變更者，適用
    裁判時之法律。但裁判前之法律有利於行為人者，適用最有
    利於行為人之法律。」之規定，則：
（一）連續數行為而犯同一之罪名，均在新法施行前者，新法施
      行後，應依新法第2條第1項之規定，適用最有利於行為人
      之法律（參最高法院95第8次刑事庭會議決議），則新法
      施行前之連續犯論以一罪，與新法施行後，數犯罪行為應
      分論併罰相較，自以適用舊法即修正前刑法連續犯之規定
      ，較有利於被告。
（二）依修正前刑法第41條第1項前段：「犯最重本刑5年以下有
      期徒刑以下之刑之罪，而受6個月以下有期徒刑或拘役之
      宣告，因身體、教育、職業、家庭之關係或其他正當事由
      ，執行顯有困難者，得以1元以上3元以下折算1日，易科
      罰金。」，及修正前罰金罰鍰提高標準條例第2條（已刪
      除），就其原定數額提高為100倍折算1日之規定，被告行
      為時之易科罰金折算標準，最高應以銀元300元即新臺幣
      900元折算1日；而修正後之刑法第41條第1項前段則規定
      ：「犯最重本刑5年以下有期徒刑以下之刑之罪，而受6個
      月以下有期徒刑或拘役之宣告者，得以新臺幣1,000元、
      2,000元或3,000元折算1日，易科罰金。」，比較新舊易
      科罰金折算標準，自以修正前之規定，較有利於被告。
（三）修正前刑法第51條第5款規定：「宣告多數有期徒刑者，
      於各刑中之最長期以上，各刑合併之刑期以下，定其刑期
      。但不得逾20年」，修正後同法條第5款則規定：「宣告
      多數有期徒刑者，於各刑中之最長期以上，各刑合併之刑
      期以下，定其刑期。但不得逾30年」，新舊法比較結果，
      修正後刑法並非較有利於被告，依刑法第2條第1項前段之
      規定，仍應依修正前刑法第51條第5款規定，定其應執行
      之刑。
（四）綜上新舊法比較，以適用修正前之刑法較有利於被告。
五、核被告於犯罪事實(一)所為，係犯刑法第336條第2項業務侵占
    罪，其先後2次業務侵占之犯行，時間緊接，所犯係犯罪構
    成要件相同之罪名，顯係基於概括犯意反覆為之，為連續犯
    ，應依修正前刑法第56條之規定論以一罪，並加重其刑。被
    告犯罪事實(二)所為以「大明油行」名義使穩鼎公司交付油品
    ，係犯刑法第339條第1項詐欺取財罪；偽造「林阿震」確認
    單，使穩鼎公司交付油品，係犯刑法第216條、第210條行使
    偽造私文書罪，及同法第339條第1項詐欺取財罪。又被告於
    採購確認單上偽造「林阿震」署押之行為，係偽造私文書之
    階段行為，而偽造私文書後復持以行使，偽造私文書之低度
    行為為行使之高度行為所吸收，均不另論罪，應依行使偽造
    私文書論處；且其於採購確認單上偽造「林阿震」署押後，
    持以向穩鼎公司訂購溶劑油，乃屬一行為同時觸犯行使偽造
    私文書罪及詐欺取財罪之想像競合犯，應從一重之行使偽造
    私文書罪論處。至於偽造之「林阿震」署押1枚，不問屬於
    被告與否，應依刑法第219條之規定宣告沒收。另被告上開
    所犯，均發生在96年4月24日前，且所犯罪名及宣告刑，均
    合於中華民國96年罪犯減刑條例減刑要件，爰減其刑。
六、應適用之法條：刑事訴訟法第455條之4第2項、第455條之8
    、第454條第2項，刑法第2條第1項前段、第216條、第210、
    第339條第1項、第55條、第41條第1項前段、第219條，修正
    前刑法第56條、第51條第5款、第41條第1項前段、第2項，
    刑法第74條第1項第1款、第2項第5款，刑法施行法第1條之1
    、第3條之1第3項，中華民國96年罪犯減刑條例第2條第1項
    第3款、第7條、第9條、第10條第1項，廢止前罰金罰鍰提高
    標準條例第2條，現行法規所定貨幣單位折算新臺幣條例第2
    條。
七、附記事項：被告應提供60小時之義務勞務。
八、本判決除有刑事訴訟法第455條之4第1項第1款、第2款、第
    4款、第6款、第7款所定情形之一，或違反同條第2項規定者
    外，不得上訴。
九、如不服本件判決，得自收受判決送達之日起10日內，向本院
    提出上訴書狀，上訴於第二審法院。
中    華    民    國    97    年    5     月    22    日
                  刑事第十二庭  法  官  魏玉英
以上正本證明與原本無異。
如不服本判決應於收受本判決後10日內向本院提出上訴書狀，並
應敘述具體理由。如未敘述上訴理由者，應於上訴期間屆滿後20
日內向本院補提理由書狀（均須按他造當事人之人數附繕本）「
切勿逕送上級法院」。
                                書記官  曾盈靜
中    華    民    國    97    年    5     月    22    日
附錄本案論罪科刑法條全文
中華民國刑法第210條
偽造、變造私文書，足以生損害於公眾或他人者，處5年以下有
期徒刑。
中華民國刑法第216條
行使第210條至第215條之文書者，依偽造、變造文書或登載不實
事項或使登載不實事項之規定處斷。
中華民國刑法第339條
意圖為自己或第三人不法之所有，以詐術使人將本人或第三人之
物交付者，處5年以下有期徒刑、拘役或科或併科1,000元以下罰
金以前項方法得財產上不法之利益或使第三人得之者，亦同。
前二項之未遂犯罰之。


司法院資訊處製作；財團法人民間司法改革基金會備份。
